【裁判字號】    95,台抗,315
【裁判日期】    950525
【裁判案由】    宣告破產
【裁判全文】
最高法院民事裁定              九十五年度台抗字第三一五號
    再 抗告 人  福方股份有限公司
                        號
    法定代理人  乙○○
    代  理  人  謝聰文律師
上列再抗告人因與相對人甲○○○○○ ○○○○○○○ ○○○○○○○等間宣告破產
事件，對於中華民國九十四年十一月二十一日台灣高等法院裁定
（九十四年度抗字第一四一三號），提起再抗告，本院裁定如下
：
    主  文
再抗告駁回。
再抗告程序費用由再抗告人負擔。
    理  由
按對於抗告法院所為裁定，以其適用法規顯有錯誤為理由，且所
涉及之法律見解具有原則上之重要性，並經原法院之許可者，依
民事訴訟法第四百八十六條第四項、第五項規定，固得再為抗告
。惟於原法院認再抗告應行許可，並添具意見書，將訴訟卷宗送
交再抗告法院後，再抗告法院審查原法院所添具之意見書，如認
再抗告不應准許者，並不受該意見書所載許可再抗告理由之拘束
，仍得逕以裁定駁回之，此觀民事訴訟法第四百三十六條之五第
一項之規定自明。
本件再抗告意旨雖以原裁定適用法規顯有錯誤為理由，並經原法
院之許可。然查原法院駁回再抗告人對於台灣板橋地方法院（下
稱板橋地院）宣告再抗告人破產裁定之抗告，係以：相對人係未
經認許之外國法人，雖不能認其為法人，仍不失為非法人團體，
而有聲請再抗告人破產之當事人能力。相對人對再抗告人有美金
一千零三十八萬零九百二十五元及自民國九十三年四月七日起至
清償日止，按日以美金一千二百五十元計算之利息之債權。再抗
告人香港分公司已經香港法院宣告破產，相對人已於香港法院破
產事件申報債權，再抗告人並未聲明異議，其債權已經確定。再
抗告人除相對人外，另有債權人勝山實業股份有限公司、中國國
際商業銀行蘭雅分行之債務未能清償。而再抗告人之資產迄至九
十三年十二月三十一日止，至少還有流動資金新台幣一百十三萬
九千三百四十二元及其他處分效力尚有爭議之財產可資構成破產
財團。再抗告人既有多數債權人，不能清償其債務，且尚有財產
足以構成破產財團，板橋地院宣告其破產，並無不合，為主要論
據，經核殊無可議之處。再抗告人執：伊並無足以構成破產財團
之財產，且不足清償財團費用云云，對抗告法院裁定再為抗告。
惟再抗告人有無足以構成破產財團之財產，核係事實認定問題，
與原裁定所涉及之法律見解無涉，更難謂具有原則上之重要性。
揆諸首揭說明，自不因原法院之許可其再抗告，而得謂其再抗告
為合法。
據上論結，本件再抗告為不合法。依破產法第五條、民事訴訟法
第四百九十五條之一第二項、第四百八十一條、第四百四十四條
第一項、第九十五條、第七十八條，裁定如主文。
中    華    民    國  九十五  年    五    月  二十五  日
                      最高法院民事第八庭
                          審判長法官  朱  建  男
                                法官  顏  南  全
                                法官  許  澍  林
                                法官  鄭  傑  夫
                                法官  蘇  清  恭
      本件正本證明與原本無異
                                      書  記  官
中    華    民    國  九十五  年    六    月    九    日
                                                      V


司法院資訊處製作；財團法人民間司法改革基金會備份。
